臺灣彰化地方法院交通事件裁定　　 　　96年度交聲字第511號
移送機關即
原處分機關　交通部公路總局臺中區監理所彰化監理站
異　議　人
即受處分人　甲○○
上列異議人即受處分人因違反道路交通管理處罰條例案件，對於
交通部公路總局臺中區監理所彰化監理站九十六年六月二十日彰
監四字第裁六四─Ｉ00000000號處分不服，聲明異議，
本院裁定如下：
    主  文
原處分撤銷。
甲○○不罰。
    理  由
一、按行車管制號誌燈色之變換順序，應依綠燈、閃光綠燈、黃
    燈、紅燈之原則，依次循環運轉；圓形綠燈結束後，應接著
    顯示圓形黃燈，道路交通標誌標線號誌設置規則第二百十二
    條第一款及第三款前段分別定有明文。
二、本件原處分機關處分意旨略以：受處分人即異議人甲○○所
    有之車牌號碼Ｆ三－四八六九號自用小貨車，於民國（下同
    ）九十六年五月九日下午三時０七分許，在彰化縣芬園鄉○
    ○路與縣安路口，行經有燈光號誌管制之交岔路口違規闖越
    紅燈，為彰化縣警察局彰化分局員警，以受處分人有違反道
    路交通管理處罰條例第五十三條第一項之規定，當場掣單舉
    發，本站據以裁罰，於法應無不合等語。
三、受處分人即異議人聲明異議意旨略以：伊於上開時間行經該
    路口，紅綠燈是直接從綠燈轉換為紅燈，中間並無黃燈警示
    ，員警將伊攔下加以取締，實難甘服，為此聲明異議云云。
四、經查：本件受處分人於九十六年五月九日下午三時０七分許
    ，駕駛車牌號碼Ｆ三－四八六九號自用小貨車，在彰化縣芬
    園鄉○○路與縣安路口處，因其「駕車行經有燈光號誌管制
    之交岔路口闖越紅燈」違規，為彰化縣警察局彰化分局員警
    當場掣單舉發之事實，為受處分人所不爭執，並有彰化縣警
    察局舉發違反道路交通管理事件通知單及裁決書各一紙在卷
    可稽。惟受處分人上開違規地點即彰化縣芬園鄉○○路與縣
    安路交岔路口，其行車管制號誌燈色之變換順序為：圓形綠
    燈顯示結束後，未經顯示圓形黃燈，即直接顯示圓形紅燈，
    此經本院勘驗受處分人附卷提出之上開交岔路口現場錄影光
    碟無訛；該交岔路口行車管制號誌燈之變換順序，於圓形綠
    燈顯示結束後，未經顯示圓形黃燈，即逕顯示圓形紅燈，顯
    與前揭道路交通標誌標線號誌設置規則第二百十二條所定行
    車管制號誌燈色變換順序不符，是受處分人辯稱：伊行經該
    路口，紅綠燈是直接從綠燈轉換為紅燈，中間並無黃燈警示
    等語，尚非無據，應可採信。原處分機關未予詳查，遽為裁
    罰，自有未洽，原處分應予撤銷，並由本院逕為不罰之諭知
    。
據上論斷，應依道路交通管理處罰條例第八十七條第二項、道路
交通案件處理辦法第二十條前段，裁定如主文。
中　　華　　民　　國　  96  　年　　8  　月　 　13　　日
                  交通法庭           法　官  簡璽容
以上正本證明與原本無異。
如不服本裁定，應於裁定送達後五日內向本院提出抗告狀 (須附
繕本 )。
中　　華　　民　　國　  96  　年　　8  　月　 　13　　日
                                     書記官  陳錫威
